臺灣板橋地方法院刑事判決　　　　　　　　　　　　　九十二年度易字第四二五號
　　公　訴　人　臺灣板橋地方法院檢察署檢察官
　　被　　　告　乙○○
右列被告因竊盜等案件，經檢察官提起公訴（九十一年度偵字第二二六九三號），本
院判決如左：
    主  文
乙○○竊盜，處拘役肆拾日，如易科罰金，以參佰元折算壹日。又連續傷害人之身體
，處拘役肆拾日，如易科罰金，以參佰元折算壹日。木刀壹支沒收。應執行拘役柒拾
伍日，如易科罰金，以參佰元折算壹日。木刀壹支沒收。
    事  實
一、乙○○與丁○○原為男女朋友關係，其於民國（下同）九十一年九月十九日下午
    六時三十分許，前往臺北縣中和市○○路三六九巷一七三弄十一號三樓丁○○住
    處，因丁○○之兄丙○○聽見門鈴聲打開公寓鐵門時，丁○○所有之雪納瑞品種
    狗一隻自屋內跑出公寓樓梯間，並往樓下跑去，丙○○隨即追出，乙○○在公寓
    一樓樓梯間見該狗跑下，竟意圖為自己不法之所有，將該狗偷抱走後，隨即逃逸
    ，丙○○見狀在後追趕不及而放棄。嗣於九十一年九月二十八日上午六時三十分
    許，丙○○與丁○○一同前往臺北縣中和市○○街二巷二三弄十號一樓乙○○住
    處，由丁○○進入屋內向乙○○索回上開雪納瑞狗，丁○○與乙○○及其現任女
    友彭秀琴（綽號「文文」）因而發生口角及拉扯（未成傷），丁○○遂向在門外
    等候之丙○○呼救，丙○○進門後，乙○○竟基於傷害之概括犯意，持其所有之
    木刀連續揮擊丙○○、丁○○，造成丁○○受有左眉部撕裂傷、丙○○受有左顳
    部頭皮裂傷之傷害。
二、案經告訴人丁○○、丙○○訴由臺北縣政府警察局中和分局報請臺灣板橋地方法
    院檢察署檢察官偵查起訴。
    理  由
一、訊據被告乙○○固坦承九十一年九月二十八日上午六時三十分許，在其住處與丙○○發生扭打等情，惟矢口否認涉有何犯行，辯稱：九十一年九月十九日我並沒
    有到丁○○住處，也沒有抱走丁○○的雪納瑞品種狗。九十一年九月二十八日上
    午六時三十分許，是丁○○與到我家與彭秀琴發生爭吵，我請丁○○離開，丁○○不肯並與彭秀琴發生拉扯，丁○○叫丙○○進來，丙○○就用拳頭打我，我勾
    丁○○、丙○○云云。惟查：
（一）右揭事實，業據告訴人丁○○、丙○○於警詢（見偵查卷第九頁至第十二頁）
      、偵查（見偵查卷第二十一頁、第二十二頁）及本院審理中（見本院九十二年
      二月二十七日、九十二年七月十七日訊問筆錄）指述綦詳，並有中華民國寵物
      協會國際公認血統書一件、天主教耕莘醫院診斷書二件、告訴人丁○○、丙○○受傷照片七張在卷足佐。
（二）被告雖否認有抱走告訴人丁○○所有上開狗隻，惟其於九十一年十月五日警詢
      中供稱：「（問：曾姓兄妹為何至你家與你發生扭打？）他們要來我家抓狗」
      、「狗是屬於我的」、「狗於九十一年十月四日已被不知名人士抱走不見了」
      等語（見偵查卷第十一頁背面），嗣於九十一年十月三十一日警詢中始改稱：
      「我家那一隻並不是他們找的那隻雪納瑞狗。我家那隻雪納瑞狗也在之前走失
      了」等語（見偵查卷第五頁），至檢察官偵查中又改稱：「（問：你家有無狗
      ？）沒有。只有我自己的白色馬爾濟斯狗」等語（見偵查卷第二十二頁背面）
      ，最後於本院審理中則再改稱：「我家有一隻同種（雪納瑞）的狗，是我弟弟
      甲○○養的」、「丁○○當天來時，我弟弟養的雪納瑞狗不在現場，在場的是
      白色馬爾濟斯狗，因為那時我弟弟還沒有養雪納瑞，是過二星期後她又帶警察
      又來找狗，那時我弟弟已有養雪納瑞，她和警察看到的是我弟弟的雪納瑞，不
      是她的」等語（見本院九十二年二月二十七日、九十二年四月十七日、九十二
      年七月十七日訊問筆錄），足見被告於九十一年十月五日警詢中並不否認有抱
      走告訴人丁○○之雪瑞納狗，僅稱狗是屬於其所有，並稱狗已九十一年十月四
      日走失等情，惟其後一再翻異前供，或稱家中之雪瑞納狗並非告訴人丁○○所
      有那一隻，或稱家中只有馬爾濟斯狗，沒有雪瑞納狗，或稱家中那隻雪納狗是
      嗣後才飼養云云，是其上開辯詞反覆不一，已無從遽以採信。
（三）又證人即被告之女友彭秀琴於本院審理中雖證稱：被告並無動手打丁○○或丙○○，是丙○○動手毆打被告，被告就勒住丙○○的脖子云云。惟查，告訴人
      丁○○、丙○○所受之傷勢均為撕裂傷，且均屬一直線之傷害，丙○○之傷口
      並長十公分，有天主教耕莘醫院診斷書二件、告訴人丁○○、丙○○受傷照片
      七張附卷可稽，衡情上開傷勢當非勒脖子之行為所能造成，又告訴人丁○○、
      丙○○於九十一年九月二十八日上午六時五十分許就醫時，即已向診治之醫師
      表明是遭到木棍所傷等情，並有天主教耕莘醫院九十二年五月八日九二耕醫病
      歷字第○五四○號函一件在卷足佐，是告訴人等指述係遭被告持木刀擊傷等情
      ，堪認為真實，證人彭秀琴上開所言顯係迴護被告之詞，尚非足採為有利被告
      之事證。
（四）此外，再參酌本院徵得被告及告訴人丙○○之同意，請被告及告訴人丙○○至
      法務部調查局進行測謊，該局測謊鑑驗程序係先對被告及告訴人丙○○進行測
      前會談，完成受測者同意測試書面簽署、身心狀況觀察訊問、受測者對案情供
      述意見詢問、測試問題解說、測謊儀器解說後，以控制問題法及混合問題法進
      行測試。如受測者因生理病痛、服食藥物或其他因素影響，致測試所得之生理
      紀錄圖為一不符合鑑判條件之無效圖時，即不進行結果鑑判。該局所使用之測
      謊儀器，隨時保持正常運作紀錄功能，並於專業測試室施測，施測環境具備監
      視兼控溫、溼度功能，未受任何干擾。且施測人員吳家隆於八十八年四月完成
      測謊專業基礎訓練，並於九十年間赴美國康乃狄克州警政署實驗室完成測謊進
      階訓練，為中華民國鑑識協會會員，迄今實際測試人數已逾三千人，具備測謊
      專業能力。測謊結果認：被告稱沒有抱走告訴人家的小狗，沒有持木刀攻擊告
      訴人等，經測試均呈情緒波動反應，研判有說謊；告訴人丙○○稱被告抱走小
      狗及遭被告持木刀攻擊，則經測試均無情緒波動反應，研判未說謊等情，有法
      務部調查局九十二年十二月四日調科參字第○九二○○四四五○九○號測謊報
      告書、測謊鑑定過程參考資料暨檢附之測謊同意書、身心狀況調查表、測謊問
      卷內容題組、生理紀錄圖、測謊儀器運作情形、測謊施測環境評估、施測者專
      業資格證明等資料在卷足參。
（五）綜上事證，被告空言否認犯行，尚無足採，本案事證明確，被告犯行洵堪認定
      ，應依法論科。
二、核被告乙○○所為，係犯刑法第三百二十條第一項之竊盜罪、刑法第二百七十七
    條第一項之傷害罪。又被告先後二次傷害犯行，時間緊接，所犯為構成犯罪要件
    相同之罪名，顯係基於概括犯意反覆為之，為連續犯，應依刑法第五十六條規定
    ，論以一罪，並加重其刑。公訴意旨認被告與其綽號「文文」之女友（經本院審
    理中查明真實姓名為彭秀琴）間就傷害犯行部分，有犯意聯絡及行為分擔，為共
    同正犯，惟查，彭秀琴於本院審理中否認有毆打告訴人丁○○，又告訴人丁○○
    於本院審理中亦自承其與彭秀琴雖有相互拉扯，但其所受之傷害，係被告持木刀
    所擊傷等語（見本院九十二年二月十二十七日訊問筆錄），且衡諸當時現場狀況
    ，被告持木刀揮擊告訴人等係臨時起意為之，亦難認與彭秀琴間有何犯意聯絡，
    故公訴意旨認被告與彭秀琴間為共犯，尚有誤會。被告所犯上開二罪，犯意各別
    ，行為互殊，應予分論併罰。爰審酌被告犯罪之動機、目的、手段、對告訴人所
    造成傷害程度及犯後猶否認犯行，未能與告訴人和解賠償損害等一切情狀，分別
    量處如主文所示之刑，並諭知易科罰金之折算標準，併定其應執行之刑，及諭知
    易科罰金之折算標準。被告傷害告訴人等所使用並屬其所有之木刀一支，雖未扣
    案，但無證據證明已經滅失，爰依刑法第三十八條第一項第二款規定，宣告沒收
    之。
三、被告經合法傳喚，無正當理由不到庭，本院認本件係應處拘役之案件，爰不待其
    陳述，逕為一造辯論判決。
據上論斷，應依刑事訴訟法第二百九十九條第一項前段、第三百零六條，刑法第五十
六條、第二百七十七條第一項、第三百二十條第一項、第四十一條第一項前段、第五
十一條第六款、第三十八條第一項第二款，罰金罰鍰提高標準條例第一條前段、第二
條，判決如主文。
本案經檢察官戊○○到庭執行職務。
中      華      民      國    九十三    年      四      月    二十一    日
                                      臺灣板橋地方法院刑事第十三庭
                                          審判長法  官  王  復  生
                                                法  官  徐  子  涵
                                                法  官  白  光  華
右正本證明與原本無異。
如不服本判決，應於判決送達後十日內，向本院提出上訴狀。
                                                書記官  陳  靜  怡
中      華      民      國    九十三    年      四      月    二十一    日
附錄本案罪科刑法條全文
中華民國刑法第二百七十七條
 (普通傷害罪)
傷害人之身體或健康者，處三年以下有期徒刑、拘役或一千元以下罰金。
犯前項之罪因而致人於死者，處無期徒刑或七年以上有期徒刑；致重傷者，處三年以
上十年以下有期徒刑。
中華民國刑法第三百二十條
 (普通竊盜罪、竊佔罪)
意圖為自己或第三人不法之所有，而竊取他人之動產者，為竊盜罪，處五年以下有期
徒刑、拘役或五百元以下罰金。
意圖為自己或第三人不法之利益，而竊佔他人之不動產者，依前項之規定處斷。
前二項之未遂犯罰之。
